臺灣高雄地方法院刑事判決　　　　　　　94年度訴字第1776號
公　訴　人　臺灣高雄地方法院檢察署檢察官
被　　　告　甲○○
上列被告因違反毒品危害防制條例案件，經檢察官提起公訴（94
年度毒偵字第1460號），及移送併案（94年度毒偵字第5428號）
，本院以簡式審判程序判決如下：
    主  文
甲○○連續施用第一級毒品，累犯，處有期徒刑壹年肆月；內含
海洛因之針筒壹支、內含海洛因殘渣袋壹個及海洛因壹包（淨重
零點壹陸公克，含附著海洛因之包裝袋壹個）均沒收銷燬之。
    事　實
一、甲○○於民國（下同）91年間因搶奪案件，經本院判處有期
    徒刑9 月確定，同年間又因竊盜案件，經本院判處有期徒刑
    8 月確定，二案並由本院裁定應執行刑為有期徒刑1 年3 月
    ，於93年8 月20日執行完畢；復因施用毒品案件，經本院裁
    定強制戒治，並於91年5 月28日期滿執行完畢，再由臺灣高
    雄地方法院檢察署檢察官於91年6 月7 日以91年度戒毒偵字
    第516 號處分不起訴；詎仍不知悔改，竟於強制戒治執行完
    畢後5 年內，仍基於施用第1 級毒品海洛因之概括犯意，自
    94年2 月初之某日起，連續在高雄縣旗山鎮○○路84之4 號
    家中，施用海洛因多次，均以針筒注射之方式施用，平均約
    每日施用2 次，最後1 次在94年5 月31日下午5 時許，在上
    址家中施用。其間，先於94年2 月17日下午1 許，在高雄縣
    旗山鎮○○街66巷口處，於其所騎乘之機車置物廂內扣得內
    含海洛因之針筒1 支及內含海洛因之殘渣袋1 個而查獲；後
    於94年6 月1 日下午3 時30分許，在高雄縣美濃鎮○○○○
    ○街口處，遇警盤查竟騎乘機車逃逸，且丟棄所持有之海洛
    因1 包，為警追緝後查獲，並扣有該海洛因1 包（淨重0.16
    公克）。
二、案經高雄縣政府警察局旗山分局報請臺灣高雄地方法院檢察
    署檢察官偵查起訴及併辦。
    理  由
一、上開事實，業據被告甲○○於審理時坦承不諱，且經警二次
    查獲均採集其尿液送台灣檢驗科技股份有限公司鑑驗結果，
    被告尿液均呈施用海洛因後之嗎啡陽性反應，此有該公司之
    濫用藥物尿液檢驗報告2 份在卷可稽（94年2 月17日查獲採
    尿：見94年度毒偵字第1460號卷第20頁，94 年6月1 日查獲
    採尿：見本院卷第45頁），且有針筒1支 、殘渣袋1 個及白
    色粉末1 包扣案足憑，而上開針筒及殘渣袋，經本院送請高
    雄醫學大學附設中和紀念醫院鑑定結果，內均含海洛因，此
    有該醫院之檢驗報告2 紙附卷可證（本院卷第21、22頁），
    而上開白色粉末確係海洛因一節，亦有法務部調查局鑑定通
    知書1 張在卷足稽（見本院卷第29頁），更徵被告確有使用
    上開查扣之物供其施用毒品海洛因無訛，足認被告自白施用
    海洛因犯行部分與事實相符；再者，被告前因施用毒品案件
    ，經本院裁定強制戒治，並於91年5 月28日期滿執行完畢，
    再由臺灣高雄地方法院檢察署檢察官於91年6 月7 日以91年
    度戒毒偵字第516 號處分不起訴，亦有臺灣高等法院被告前
    案紀錄表、臺灣高雄地方法院檢察署檢察官91年度戒毒偵字
    第516 號不起訴處分書列印本1 份（見94年度毒偵字第1460
    號卷第22頁）等在卷可按，是被告於強制戒治執行完畢後，
    5 年內又為本件施用海洛因犯行甚明；從而，本案事證已明
    ，被告犯行堪予認定。
二、核被告甲○○所為，係犯毒品危害防制條例第10條第1項 之
    施用第1 級毒品罪。被告持有海洛因之低度行為，應為其施
    用海洛因之高度行為所吸收，不另論罪。被告多次施用海洛
    因之行為，時間緊接，所犯罪名相同，顯係出於概括之犯意
    為之，為連續犯，爰依刑法第56條之規定以1 罪論，並加重
    其刑。又公訴人雖未就被告所犯94年2 月初之某日起至同年
    5 月31日下午5 時許前止之連續多次施用第1 級毒品海洛因
    犯行部分起訴（除已起訴之94年2 月17日下午1 時許回溯24
    小時內之某時之施用海洛因1 次犯行外），惟查被告所犯上
    開未經起訴之連續施用海洛因犯行部分，與已起訴之94年2
    月17日下午1 時許回溯24小時內之某時之施用海洛因1 次之
    犯行，係連續犯，已如前述，具有裁判上一罪之關係，並為
    起訴效力所及，本院自得併予審酌，附此敘明。再被告於91
    年間因搶奪案件，經本院判處有期徒刑9 月確定，同年間又
    因竊盜案件，經本院判處有期徒刑8 月確定，二案並由本院
    裁定應執行刑為有期徒刑1 年3 月，於93年8 月20日執行完
    畢，5 年以內再犯本件有期徒刑以上之罪，為累犯，依刑法
    第47條規定加重其刑，並遞加之。爰審酌被告前曾犯二次竊
    盜犯行，及一次搶奪犯行，均分別經法院判處罪刑在案，90
    年間又因施用毒品案件，經本院裁處觀察勒戒、強制戒治，
    上開罪刑及觀察勒戒、強制戒治均已執行完畢，91年間又犯
    施用毒品犯行，經本院判處有期徒刑7 月確定，此有卷附臺
    灣高等法院被告前案紀錄表可按，足見被告素行非佳，且早
    於90年間即已開始施用毒品，且長期以來屢因毒品施用而涉
    案，其間雖曾獲邀不起訴處分之寬典，仍始終無輟，持續施
    用，且於本案中早於94年2 月間已因施因毒品遭查獲，仍連
    續施用，以致同年6 月再遭查獲，顯見其陷溺毒癮，難以自
    拔，如非施予較長期之強制禁絕處遇，顯然無法期待被告有
    根除毒癮之可能，惟念其於審理中已坦承全部犯行，犯後態
    度尚佳等一切情狀，量處如主文所示之刑，以示懲儆。至扣
    案內含海洛因難以析離之針筒1 支、內含海洛因無法剝離之
    殘渣袋1 個及海洛因1 包（淨重0.16公克，含附有海洛因無
    法分離之包裝袋1 個），均係查獲之毒品，爰依毒品危害防
    制條例第18條第1 項前段諭知沒收銷燬之。
據上論斷，應依刑事訴訟法第299 條第1 項前段、第273 條之1
第1 項，毒品危害防制條例第10條第1 項、第18條第1 項前段，
刑法第11條、第56條、第47條，判決如主文。
本案經檢察官陳永章到庭執行職務。
中    華    民    國  94    年    8     月    31      日
        　　　　　　刑事第二庭法　官  高思大
右正本證明與原本無異。
如不服本判決，應於判決送達後10日內向本院提出上訴狀，上訴
於台灣高等法院高雄分院（須附繕本）。
中　　華　　民　　國　　94　　年　　8 　　月　　31　　日
                              書記官  蔡語珊
附錄論罪科刑法條：
毒品危害防制條例第10條第1項：
施用第1級毒品者，處6月以上5年以下有期徒刑。
